【裁判字號】    97,訴,2357
【裁判日期】    970626
【裁判案由】    毒品危害防制條例
【裁判全文】
臺灣板橋地方法院刑事判決              97年度訴字第2357號
公  訴  人  臺灣板橋地方法院檢察署檢察官
被      告  甲○○
                    （於臺灣臺北監獄臺北分監）
上列被告因違反毒品危害防制條例案件，經檢察官提起公訴（97
年度毒偵字第4468號），本院裁定改依簡式審判程序審理，判決
如下：
    主  文
甲○○施用第一級毒品，累犯，處有期徒刑拾月。
    事  實
一、甲○○前於民國87年間，因施用毒品案件，經臺灣桃園地方
    法院以88年度毒聲字第1952號裁定送觀察、勒戒後，認有繼
    續施用毒品傾向，由同法院以87年度毒聲字第2215號裁定令
    入戒治處所施以強制戒治，復經同法院以88年度毒聲字第19
    30號裁定停止戒治，於88年4 月26日停止戒治出所，所餘期
    間交付保護管束，再經同法院以88年度毒聲字第4624、5281
    號裁定撤銷停止戒治，令入戒治處所施以強制戒治，於89年
    7 月19日強制戒治執行完畢釋放出所，並經臺灣桃園地方法
    院檢察署檢察官以89年度戒偵字第695 號為不起訴處分確定
    。復於92年間因施用毒品案件，經臺灣桃園地方法院以92年
    度訴字第1105號判決判處有期徒刑10月確定，於94年7 月5
    日縮刑期滿執行完畢；再於96年間因施用毒品案件，經本院
    以96年度訴字第1660號判處有期徒刑1 年2 月，減為有期徒
    刑7 月確定。詎猶不知悔改，復基於施用第一級毒品海洛因
    之犯意，於97年1 月8 日白天，在桃園縣龜山鄉○○○路某
    處，施用第一級毒品海洛因1 次。嗣經警於97年1 月8 日21
    時許，在桃園縣龜山鄉○○○路125 號前查獲。
二、案經台北縣政府警察局新莊分局報告臺灣板橋地方法院檢察
    署檢察官偵查起訴，本院於準備程序進行中，被告就被訴事
    實為有罪之陳述，經告知簡式審判程序之旨，並聽取公訴人
    、被告之意見後，由本院合議庭裁定由受命法官獨任進行簡
    式審判程序。
    理  由
一、訊據被告甲○○就其前開施用第一級毒品海洛因之犯行坦白
    承認，且其於97年1 月8 日經警採集尿液送驗結果，係呈海
    洛因代謝物鴉片類陽性反應等情，有台灣檢驗科技股份有限
    公司濫用藥物尿液檢驗報告及被採尿人姓名編號對照表各1
    份附卷可按，自堪認被告前開自白應與事實相符。又被告有
    如事實欄所載之毒品執行前科，有臺灣高等法院被告前案紀
    錄表1 份附卷可按，是被告於強制戒治執行完畢釋放後，再
    犯本件施用第一級毒品之罪，事證明確，其犯行堪予認定。
二、查海洛因為毒品危害防制條例第2 條第2 項第1 款所列之第
    一級毒品，不得非法持有、施用，是核被告甲○○所為係犯
    同條例第10條第1 項之施用第一級毒品罪。其於施用前後持
    有毒品之行為，應為其施用毒品之犯行所吸收，不另論罪。
    次查，被告有如事實欄所示之犯罪科刑執行前科，有臺灣高
    等法院被告前案紀錄表1 份附卷可按，其於受有期徒刑執行
    完畢後，5 年內再故意犯本件有期徒刑以上之罪，為累犯，
    應依法加重其刑。爰審酌被告有多次施用毒品前科，理應深
    知施用毒品係違法之行為，竟不思戒除毒癮，改過自新，又
    為本件施用第一級毒品海洛因之犯行，所為殊非可取，惟考
    量被告犯後已經坦承犯行，態度良好等一切情狀，量處如主
    文所示之刑，以資懲儆。末查，扣案注射針筒2 支、玻璃球
    1 個及吸管1 支，被告辯稱均非供本件犯行所用，無證據證
    明被告所辯不實，自不併諭知沒收。
據上論斷，應依刑事訴訟法第273 條之1 第1 項、第299 條第1
項前段，毒品危害防制條例第10條第1 項，刑法第11條前段、第
47條第1 項，判決如主文。
本案經檢察官連思藩到庭執行職務。
中    華    民    國    97    年    6    月    26     日
                  刑事第5庭     法  官  陳財旺
以上正本證明與原本無異
如不服本判決應於送達後10日內敘明上訴理由向本院提出上訴狀
                                書記官  周百川
中    華    民    國    97    年    6    月    26     日
附錄本案所犯法條全文
毒品危害防制條例第10條
施用第一級毒品者，處6月以上5年以下有期徒刑。
施用第二級毒品者，處3年以下有期徒刑。


司法院資訊處製作；財團法人民間司法改革基金會備份。
